# 关于私募证券基金公司的账务处理

提问人：弦歌 - 问情 时间：2015-07-01 13:17:25
请问下各位，私募证券基金管公司的会计处理是否与目前众多的公募基金管理公司一样？ 即基金管理公司和其发行、管理的基金是分开的会计主体，基金公司有一个账，每个基金又是独立的账？都是分开独立核算的？ 谢谢各位！

回答人：chenyiwei
通常可以这样理解。不论是公募还是私募，只是所处的监管环境和业务模式不同，但管理公司所赚取的大部分都是凭借提供管理服务获取的管理费收入，且基金本身是独立主体，其资产独立于管理人的资产，所以应当分账核算，分别编制各自的个别报表。

提问人：弦歌 - 问情 时间：2015-07-02 09:26:45
陈版您好，昨天在网上查了下，大致关于私募基金的会计核算我理解如下，您看是否正确， 私募基金有分股权投资基金和证券投资基金 基金的运作方式可以分为契约式、公司制、合伙企业制。这三种是否分别采用不同的会计核算？契约式与公募式基金相同，有独立的会计主体，无需交企业所得税、营业税，收到的投资款是计入“实收基金”。公司制的话就是将基金当作一个公司来进行会计处理，要交纳企业所得税，收到的投资款计入“实收资本”。合伙企业制就是按有限合伙企业的会计核算来进行核算，收到的投资款计入“合伙人资本”投资者根据基金的分红交个人所得税（投资者为个人）或企业所得税（投资者为企业）。 这三种方式，都是独立的会计主体，契约式没有独立法人资格，而公司制和合伙企业制有独立的法人资格。一般证券投资采用契约式，股权投资采用公司制或合伙企业制。

回答人：chenyiwei
你说的三种方式，主要是持有人权益的核算有差异，资产、负债和损益的核算原则基本上是一致的。